臺灣桃園地方法院刑事判決
110年度交易字第617號
公  訴  人  臺灣桃園地方檢察署檢察官
被      告  胡氏幸


上列被告因過失傷害案件，經檢察官聲請簡易判決處刑（109 年
度偵字第25889號），本院認不宜以簡易判決處刑（原案號：109
年度壢交簡字第3670號），改依通常程序審理並判決如下：
    主  文
本件公訴不受理。
    理  由
一、公訴意旨詳如附件聲請簡易判決處刑書所載。
二、按告訴乃論之罪，告訴人於第一審辯論終結前得撤回其告訴
    ；告訴經撤回者，法院應諭知不受理之判決；檢察官聲請以
    簡易判決處刑之案件，經法院認為有第451 條之1 第4 項但
    書之情形者，應適用通常程序審判之；法院於審理後，認應
    為不受理判決之諭知者，不適用簡易程序，刑事訴訟法第23
    8 條第1 項、第303 條第3 款、第452 條、第451 條之1 第
    4 項但書第3 款分別定有明文。次按刑法第284 條之罪，須
    告訴乃論，刑法第287 條前段亦有明定。
三、查被告胡氏幸因涉犯刑法第284 條前段過失傷害罪，經檢察
    官聲請簡易判決處刑，嗣被告與告訴人范芯榕於民國110 年
    11月8日達成調解，告訴人並於被告履行調解條件後具狀撤
    回告訴等情，有調解筆錄、刑事撤回告訴狀可證（見壢交簡
    卷第85-86、91頁），是本案依刑事訴訟法第303 條第3 款
    規定應為不受理判決，爰由本院依同法第452 條、第451 條
    之1 第4 項但書第3 款規定，改用通常程序審理，並依同法
    第307 條規定，不經言詞辯論逕為不受理判決。
四、依刑事訴訟法第452 條、第303 條第3 款、第307 條，判決
    如主文。
本案經檢察官楊挺宏聲請簡易判決處刑。
中　　華　　民　　國　　110 　年　　12　　月　　30　　日
                  刑事第八庭  法  官  葉作航
以上正本證明與原本無異。
如不服本判決應於收受判決後20日內向本院提出上訴書狀，並應
敘述具體理由。其未敘述上訴理由者，應於上訴期間屆滿後20日
內向本院補提理由書(均須按他造當事人之人數附繕本)「切勿逕
送上級法院」。 
　　　　　　　　　　　　　　　書記官　林希潔　　　　　　
中　　華　　民　　國　　111 　年　　1 　　月　　3 　　日
附件：
　　　　　　　　　　　　　　　　
臺灣桃園地方檢察署檢察官聲請簡易判決處刑書　
                                    109年度偵字第25889號
　　被　　　告　胡氏幸　女　41歲（民國00年0月00日生）
　　　　　　　　　　　　住○○市○○區○○路○○段000巷
                          00號
　　　　　　　　　　　　國民身分證統一編號：Z000000000號
上列被告因過失傷害案件，業經偵查終結，認為宜聲請以簡易判決
處刑，茲將犯罪事實及證據並所犯法條分敘如下：
　　　　犯罪事實
一、胡氏幸於民國109年7月15日晚間，駕駛車牌號碼000-0000號自
    用小客車搭載其夫林瑞家，沿桃園市龍潭區東龍路往新龍路
    方向直行，於當日晚間6時30分許，行經東龍路與龍興路口附
    近時，本應注意車前狀況，並隨時採取必要之安全措施，而依
    當時天候晴、夜間有照明、柏油路面乾燥、道路無缺陷、無障
    礙物之客觀情形，並無不能注意之情事，竟疏未注意及此，
    適有范芯榕攜同其女范ＯＯ（91年12月31日生，姓名年籍詳卷
    ）沿同路段同方向行走在路旁，一時閃避不及發生碰撞，范
    芯榕並因此受有左上臂挫傷、左手肘挫傷、左手挫傷之傷害
    。嗣經警方獲報並調閱監視器錄影畫面後，始查悉上情。
二、案經范芯榕訴由桃園市政府警察局龍潭分局報告偵辦。
　　　　證據並所犯法條
一、詢據被告胡氏幸矢口否認涉有上開過失傷害犯行，辯稱：告
    訴人范芯榕她們是為了閃路邊機車才往左走一點，伊覺得是
    告訴人自己來撞伊們的後照鏡等語。然查，上開犯罪事實，
    業據證人即告訴人、證人范ＯＯ證訴綦詳，並有道路交通事故
    調查報告表（一）（二）、道路交通事故現場圖、診斷證明
    書、現場及監視器錄影畫面照片等在卷可稽。按汽車行駛時，
    駕駛人應注意車前狀況，並隨時採取必要之安全措施，道路交
    通安全規則第94條第3項定有明文，被告駕駛車輛未依該規定
    致肇事，其有過失甚明。而告訴人所受之傷害和被告之過失
    行為間有因果關係，依上足認，被告之犯嫌洵堪認定。
二、核被告所為係犯刑法第284條前段之過失傷害罪嫌
三、依刑事訴訟法第451條第1項聲請逕以簡易判決處刑。
　　此　　致
臺灣桃園地方法院
中　　華　　民　　國　 109　　年　　9 　　月　　25　　日
　　　　　　　　　　　　　 檢　察　官   楊挺宏
本件證明與原本無異
中　　華　　民　　國　 109　　年　　9 　　月　　30　　日
                           書  記  官   黃子庭
附記事項：
本件係依刑事訴訟法簡易程式辦理，法院簡易庭得不傳喚被告、
輔佐人、告訴人、告發人等出庭即以簡易判決處刑；被告、被害
人、告訴人等對告訴乃論案件如已達成民事和解而要撤回告訴或
對非告訴乃論案件認有受傳喚到庭陳述意見之必要時，請即另以
書狀向簡易法庭陳述或請求傳訊。
所犯法條：
中華民國刑法第284條
因過失傷害人者，處 1 年以下有期徒刑、拘役或 10 萬元以下
罰金；致重傷者，處 3 年以下有期徒刑、拘役或 30 萬元以下
罰金。